【裁判字號】    98,審抗,340
【裁判日期】    981119
【裁判案由】    本票裁定
【裁判全文】
臺灣臺北地方法院民事裁定             98年度審抗字第340號
抗  告  人  乙○○
相  對  人  安泰商業銀行股份有限公司
法定代理人  甲○○    同上
上列當事人間聲請本票裁定事件，抗告人對於民國98年10月8日
本院簡易庭98年度司票字第20816號裁定提起抗告，本院裁定如
下：
    主  文
抗告駁回。
抗告程序費用新臺幣壹仟元由抗告人負擔。
    理  由
一、相對人於原審聲請意旨略以：伊執有抗告人於民國97年3月
    25日簽發之本票1紙，付款地在臺北市，金額新臺幣（下同
    ）130,784元，利息按日息萬分之5.4計算，免除作成拒絕證
    書，到期日未載，詎於97年3月26日經提示未獲付款，為此
    提出本票1紙，聲請裁定就上開金額及依約定年息計算之利
    息准許強制執行。並經原審就上開金額及自97年3月26日起
    至清償日止，按日息萬分之5.4計算之利息，裁定得為強制
    執行。
二、本件抗告意旨略以：緣該項債務並非單純，尚有糾葛，且該
    筆債款業經分期繳款，已提出債務協商，逕依相對人片面提
    出票據指述即裁定強制執行實有未妥，爰依法提起抗告，請
    求廢棄原許可強制執行之裁定云云。
三、按執票人向本票發票人行使追索權時，得聲請法院裁定後強
    制執行，票據法第123條定有明文。次按，本票執票人，依
    票據法第123條規定，聲請法院裁定許可對發票人強制執行
    ，係屬非訟事件，此項聲請之裁定，及抗告法院之裁定，僅
    依非訟事件程序，就本票形式上之要件是否具備予以審查為
    已足，並無確定實體上法律關係存否之效力，如發票人就票
    據債務之存否有爭執時，應由發票人提起確認之訴，以資解
    決，殊不容於裁定程序中為此爭執，此為最高法院57年臺抗
    字第76號、56年臺抗字第714號判例意旨所揭示之原則。
四、經查，相對人主張之事實，業據提出系爭本票1紙為證，並
    為抗告人所不爭執，而原審就系爭本票為形式上之審查，認
    其已具備本票各項應記載事項，合於票據法第120條規定，
    屬有效之本票，乃裁定准許強制執行，並無不合。抗告人所
    稱該項債務並非單純，尚有糾葛，且該筆債款業經分期繳款
    ，已提出債務協商等語，縱為屬實，核屬實體法上之爭執，
    揆諸上開說明，應由抗告人提起確認之訴，以資解決，不得
    於非訟事件程序中為此爭執，抗告法院亦不得予以審究。從
    而，抗告意旨指摘原裁定不當，求予廢棄，為無理由，應予
    駁回。
五、據上論結，本件抗告為無理由。依非訟事件法第46條、第21
    條第2項、第24條第1項，民事訴訟法第495條之1第1項、第4
    49條第1項、第78條，裁定如主文。
中    華    民    國    98    年    11    月    19    日
                  民事第六庭審判長法官  朱漢寶
                                  法官  陳婷玉
                                  法官  黃柄縉
以上正本係照原本作成
本裁定不得再抗告
中    華    民    國    98    年    11    月    19    日
                                書記官  洪仕萱

司法院資訊處製作；財團法人民間司法改革基金會備份。
